【裁判字號】    99,上易,363
【裁判日期】    990415
【裁判案由】    詐欺
【裁判全文】
臺灣高等法院高雄分院刑事判決         99年度上易字第363號
上  訴  人
即  被  告  甲○○
上列上訴人因詐欺案件，不服臺灣高雄地方法院99年度易字第12
8 號中華民國99年3 月10日第一審判決（起訴案號：臺灣高雄地
方法院檢察署98年度偵字第28079 號），提起上訴，本院判決如
下：
     主  文
上訴駁回。
     理  由
一、按「不服地方法院之第一審判決而上訴者，應向管轄第二審
    之高等法院為之。上訴書狀應敘述具體理由。上訴書狀未敘
    述上訴理由者，應於上訴期間屆滿後20日內補提理由書於原
    審法院。逾期未補提者，原審法院應定期間先命補正」、「
    第二審法院認為上訴書狀未敘述理由或上訴有第362 條前段
    之情形，應以判決駁回之。但其情形可以補正而未經原審法
    院命其補正者，審判長應定期間先命補正」，民國96年7 月
    4 日修正公布、同年月6 日施行之刑事訴訟法第361 條、第
    367 條分別定有明文。職是，不服地方法院之第一審判決而
    上訴者，其上訴書狀應敘述具體理由，至於上訴理由是否具
    體，係屬第二審法院審查範圍，則不在命補正之列，此參照
    上開條文之修正理由自明。
二、再所稱具體理由，係指須就不服之判決為具體之指摘而言，
    如僅泛稱原判決認事用法不當或採證違法、判決不公等，均
    非具體理由（法院辦理刑事訴訟案件應行注意事項第162 點
    參照）。復按「所謂具體理由，必係依據卷內既有訴訟資料
    或提出新事證，指摘或表明第一審判決有何採證認事、用法
    或量刑等足以影響判決本旨之不當或違法，而構成應予撤銷
    之具體事由，始克當之（例如：依憑證據法則具體指出所採
    證據何以不具證據能力，或依憑卷證資料，明確指出所為證
    據證明力之判斷如何違背經驗、論理法則）；倘僅泛言原判
    決認定事實錯誤、違背法令、量刑失之過重或輕縱，而未依
    上揭意旨指出具體事由，或形式上雖已指出具體事由，然該
    事由縱使屬實，亦不足以認為原判決有何不當或違法者（例
    如：對不具有調查必要性之證據，法院未依聲請調查亦未說
    明理由，或援用證據不當，但除去該證據仍應為同一事實之
    認定），皆難謂係具體理由，俾與第二審上訴制度旨在請求
    第二審法院撤銷、變更第一審不當或違法之判決，以實現個
    案救濟之立法目的相契合，並節制濫行上訴」（最高法院97
    年度台上字第892 號判決意旨參照）。是如上訴理由書狀並
    未依據卷內訴訟資料，具體指摘原判決認事用法有何違法或
    不當之情形，即屬上訴未敘述具體理由。又上訴書狀未敘述
    具體理由者，其上訴即屬於刑事訴訟法第362 條前段所定「
    上訴不合法律上之程式」之情形，第二審法院自應依同法第
    367 條之規定，以判決駁回之。
三、本件上訴人即被告甲○○因犯幫助詐欺罪，累犯，經原審判
    處拘役55日，如易科罰金，以新臺幣( 下同)1千元折算1 日
    。上訴人不服提起上訴，略以：被告之住處係一神壇，奉祀
    天上聖母，每日出入之信徒眾多，被告之存摺、金融卡何時
    被竊全然不知，直至接到法院之傳票始發現被竊，被告亦係
    受害者，為此懇請勿以累犯視之，予以緩刑云云。有上訴狀
    附卷可按。
四、經查，本件原判決依被告甲○○於原審之自白，並據證人乙
    ○○於警詢中之證述，復有台北富邦銀行自動櫃員機交易明
    細表影本2 紙、臺灣中小企業銀行自動櫃員機交易明細表影
    本、臺灣土地銀行大社分社97年7 月22日社存字第09700001
    50號函檢送甲○○開戶基本資料及95年7 月至97 年5月之資
    金往來明細、臺灣高雄地方法院檢察署公務電話紀錄各1 紙
    等證據在卷可稽，而認定被告之自白與事實相符，論斷被告
    甲○○有有幫助詐欺之犯行，並以其曾於93年間因公共危險
    案件，經原審以93年度交簡字第2145號判處有期徒刑2 月確
    定，於94年2 月25日易科罰金執行完畢，有台灣高雄地方法
    院檢察署刑案資料查註紀錄表及台灣高等法院被告前案紀錄
    表可按，其於有期徒刑執行完畢後5 年以內故意再犯有期徒
    刑以上之罪，為累犯，應依刑法第47條第1 項規定加重其刑
    。並以其所犯係幫助犯，依刑法第30條第2 項規定，按正犯
    之刑減輕之，並依法先加後減；並審酌其貪圖私利，將存摺
    、提款卡、密碼等交予不法人士詐欺牟利，非但增加被害人
    尋求救濟之困難，亦使不法人士得以順利進行詐欺犯行，惟
    念其犯後已有悔意及所生損害等一切情狀，從輕量處拘役55
    日，如易科罰金，以1 千元折算壹日。均已詳敘其所憑證據
    、認定理由及量刑依據。從形式上觀察，原判決並無認定事
    實錯誤、量刑瑕疵或違背法令之情形。
五、是本院審酌上情，認原審依被告之自白，並斟酌全辯論意旨
    及調查證據之結果，而予論罪科刑，於判決內已具體說明其
    論科之理由，及憑以認定之證據，客觀上並無何違法或不當
    之處，量刑亦屬妥切。被告上訴意旨否認犯罪，以其之存摺
    、金融卡何時被竊全然不知，其亦為受害者，懇請勿以累犯
    視之，予以緩刑云云，惟未依據卷內訴訟資料或舉出新事實
    新證據，具體指摘原判決認事用法有何違法或不當，或違背
    論理法則或經驗法則等情，顯屬上訴未敘述具體理由。核之
    上揭說明，應認本件上訴違背法律上之程式，應予以駁回。
六、爰依刑事訴訟法第367 條前段、第372 條，不經言詞辯論，
    逕為判決如主文。
中    華    民    國    99    年    4     月    15    日
                 刑事第九庭     審判長法  官  莊秋桃
                                      法  官  范惠瑩
                                      法  官  田平安
以上正本與原本無異。
本件不得上訴。
中    華    民    國    99    年    4     月    15    日
                                  書  記  官  張宗芳

司法院資訊處製作；財團法人民間司法改革基金會備份。
